# 7 天存款的会计处理

提问人：kevinshijun2 时间：2012-12-10 17:46:40
请教一下陈版主，我们在项目上遇到这样一种情况“企业与银行签订协议，存款超过一定时间自动变为 7 天存款，接下来就是 7 天滚存”，看过论坛上之前的帖子： http://bbs.esnai.com/forum.php?mod=viewthread&tid=4763655 版主觉得 7 天存款列为“银行存款”是没有问题的。 在这个项目上的会计师认为 7 天存款应该计入“其他流动资产”，理由是在 7 天存款期间，函证时该笔存款不在对应的银行账户下面，对此我很不解，您觉得会计师的观点站得住脚吗？

回答人：chenyiwei
如果银行将该 7 天存款作为“吸收存款”列报，则存款方将其列报为银行存款也就没有问题。如果银行未将其作为“吸收存款”核算，则表明可能属于理财产品，可以列报为其他流动资产。